【裁判字號】    94,上易,609
【裁判日期】    950104
【裁判案由】    竊盜
【裁判全文】
臺灣高等法院臺南分院刑事判決  九十四年度上易字第六０九號
上訴人  臺灣臺南地方法院檢察署檢察官
被  告  乙○○
上列上訴人因被告竊盜案件，不服臺灣臺南地方法院九十四年度
易字第七七六號中華民國九十四年十一月一日第一審判決（起訴
案號：臺灣臺南地方法院檢察署九十四年度偵字第九四一一、九
四一五號），提起上訴，及臺灣臺南地方法院檢察署移送併案（
九十四年度偵字第一三一七六、一三八二八號），本院判決如下
：
    主    文
原判決撤銷。
乙○○連續結夥三人以上逾越牆垣竊盜，累犯，處有期徒刑貳年
。
    事    實
一、乙○○前因違反毒品危害防制條例案件，經臺灣臺南地方法
    院九十一年度訴字第一○九○號判處有期徒刑八月，於民國
    （下同）九十二年四月四日確定，復經臺灣臺南地方法院臺
    南簡易庭九十二年度南簡字第六一四號判處有期徒刑四月，
    於九十二年六月三十日確定，定執行刑為有期徒刑十一月，
    送監執行縮短刑期後，於九十三年十二月八日期滿執行完畢
    。猶不知悔改，竟又意圖為自己不法之所有分別與「黑仔」
    或併與李光耀等人基於竊盜之概括犯意聯絡，先後為下列竊
    盜行為：
(一)於九十四年七月十九日上午八時前某不詳時間，與姓名年籍
    均不詳綽號「黑仔」之成年男子（下稱「黑仔」），共同前
    往臺南縣永康市○○○路二二○號前，由「黑仔」下手竊得
    庚○○所有、車牌號碼為５Ｋ—７４５１號自用小貨車一輛
    ，得手後二人隨即驅車離去。
(二)乙○○及「黑仔」復夥同李文耀共三人，由乙○○駕駛前開
    竊得之自用小貨車搭載李文耀，另「黑仔」則自行騎乘機車
    ，於九十四年七月二十二日上午九時許，三人共同前往臺南
    縣永康市○○○街十巷旁某空地處，由「黑仔」及李文耀下
    手竊取己○○所有之不鏽鋼水塔一個（價值約新臺幣《下同
    》八萬元），將之搬運至上開小貨車得手後，三人再前往不
    知情之吳慶哲開設之資源回收場，賣得五千六百元後，乙○○分得約一千多元。嗣己○○發現後報警，經警循線於當日
    上午九時四十分許，在臺南縣永康市○○路四九○號前查獲
    乙○○駕駛上開小貨車，始知上情。
(三)乙○○復與姓名年籍不詳綽號「建龍」之成年男子，於九十
    四年七月二十四日中午十二時三十分許，前往臺南縣歸仁鄉
    ○○路二六○巷六○號丁○○所有之工廠，翻越圍牆進入工
    廠後，竊取丁○○所有之模具小鋼管共二十一公斤、方形鋼
    管二十一公斤、小型鋼材五十七點五公斤、中型鋼材三十公
    斤、方形鋼管一百公斤、圓形鋼管三十一點八公斤、實心鋼
    管二十二點五公斤，並將上開鋼材搬上向不知情之李平村所
    借得之自用小貨車，得手後欲離去之際，經警巡邏經過時發
    現而當場查獲，綽號「建龍」之成年男子則趁隙逃逸。
(四)於九十四年十月二十三日凌晨四時十分許，在臺南縣永康市
    臺南高農學校圍牆旁，竊取丙○○所使用之車牌５Ｋ—９０
    ４３號自小貨車一部。
(五)於九十四年十一月三日晚上六時許，在臺南市○○路○段六
    十六巷口旁，竊取甲○○所使用之車牌Ｄ２—４１０６號自
    小客車一部。
(六)於九十四年十一月三日晚上七時許，夥同綽號「阿興」成年
    男子，在臺南縣永康市○○○路與永春街口旁之空地上，竊
    取戊○○所有鐵角材四十八支、鐵支柱三十八支，販賣予不
    知情之沈桂蘭。
二、案經臺南縣警察局永康分局、歸仁分局報告臺灣臺南地方法
    院檢察署檢察官偵查起訴及移送併案。
    理    由
一、上揭犯罪事實，業據被告乙○○於原審及本院審理時自白承
    認（見一審卷第五十頁、本院卷第三十一至三十三頁），核
    與證人即被害人庚○○（見警卷(一)第九至十一頁）、己○○
    （見警卷(一)第十二至十四頁）、丁○○（見警卷(二)第八至九
    頁）、丙○○（併案警卷第五頁）、甲○○、戊○○（見警
    卷(三)第十七、十八、二十、二十一頁）、證人即出借小貨車
    之李平村（見警卷(二)第十至十一頁）、資源回收業者吳慶哲
    （見警卷(一)第十五至十六頁）、沈桂蘭（見警卷(三)第十三頁
    ）所為證述相符，復有蒐證相片二十六張（見警卷(一)第二十
    二至二十四頁，警卷(二)第十四至二十一頁、警卷(三)第三十、
    三十一頁）及贓物認領保管單六張（見警卷(一)第十八、十九
    頁、警卷(二)第十三頁、警卷(三)第二十八、二十九頁、併案警
    卷第八頁）在卷可憑，被告自白與事實相符，應可採信。本
    案事證明確，被告犯行堪以認定。
二、核被告所為，係犯刑法第三百二十一條第一項之竊盜罪、同
    法第三百二十一條第一項第二款、第四款之結夥三人以上逾
    越牆垣竊盜罪（起訴事實已載明被告乙○○係翻牆進入丁○○之工廠竊盜，但所犯法條漏載刑法第三百二十一條第一項
    第二款之規定，併此敘明）。被告就上開犯行，分別與「黑
    仔」及李文耀結夥三人以及與「建龍」或「阿興」共同犯之
    ，被告與上開等人間，有犯意聯絡及行為分擔，為共同正犯
    。其先後六次竊盜犯行，手法相同，時間緊接，所犯均係構
    成要件相同之罪名，顯係基於概括犯意為之，應依刑法第五
    十六條連續犯規定，依連續結夥三人以上，逾越牆垣竊盜一
    罪論處，並加重其刑。被告曾因違反毒品危害防制條例案件
    ，經原審法院先後判處有期徒刑八月、四月確定，經定執行
    刑為有期徒刑十一月，並於九十三年十二月八日期滿執行完
    畢，有臺灣高等法院被告前案紀錄表一份在卷可憑（見本院
    卷第五至八頁），於五年內再犯本件有期徒刑以上之罪，為
    累犯，依刑法第四十七條規定遞加重其刑。公訴人對於併案
    之事實（即事實欄(四)、(五)、(六)事實）雖未為起訴，因與起訴
    部分有連續犯裁判上一罪關係，自應併予審理。原審予被告
    論罪科刑，固非無見。惟原判決未及審酌併案部分，洵有違
    誤。公訴人上訴指摘及此，為有理由，原判決自屬無法維持
    ，應由本院撤銷改判之。爰審酌被告有施用毒品前科，屢犯
    竊盜犯行，及犯罪之動機、目的、手段、所生危害，暨坦承
    犯罪，犯後態度良好等一切情狀，量處有期徒刑二年，以資
    懲儆。
據上論斷，應依刑事訴訟法第三百六十九條第一項前段、第三百
六十四條、第二百九十九條第一項前段，刑法第二十八條、第五
十六條、第三百二十一條第一項第二款、第四款、第四十七條，
判決如主文。
本案經檢察官江守權到庭執行職務
中    華    民    國    95    年    1     月    4     日
            刑事第一庭審判長法官  黃  崑  宗
                            法官  田  平  安
                            法官  蔡  長  林
以上正本證明與原本無異。
不得上訴。
                          書記官  李  培  薇
中    華    民    國    95    年    1     月    5     日
附錄本案論罪科刑法條全文：
刑法第三百二十一條第一項
  犯竊盜罪而有左列情形之一者，處六月以上、五年以下有期徒
刑：
二、毀越門扇、牆垣或其他安全設備而犯之者。
四、結夥三人以上而犯之者。


司法院資訊處製作；財團法人民間司法改革基金會備份。
